臺灣高雄地方法院民事判決　　　　　　　　94年度親字第73號
原　　　告　 甲○○
　　　　　　 　　　　　號
被　　　告　 丁○○
兼法定代理人 乙○○
上　1　 人
訴訟代理人　丙○○○
　　　　　　　　　　　 樓之2.
上當事人間確認父子關係不存在事件，本院於94年8 月29日言詞
辯論終結，判決如下：
  主  文
原告之訴駁回。
訴訟費用由原告負擔。
  事實及理由
一、原告起訴主張：原告與被告乙○○在民國83年11月12日結婚
    ，而經本院於93年12月21日以93年婚字第1413號判決離婚，
    於94年1 月20日確定，並辦妥離婚登記。被告丁○○係於93
    年8 月10日出生，雖係原告與被告乙○○於婚姻關係存續期
    間受胎出生，惟因原告與被告乙○○早於84年7 月間已分居
    ，分居期間從未有親密關係，則被告丁○○確非原告自被告
    乙○○受胎，為此提起本訴等情。被告則以原告未曾舉證證
    明其所主張之事等語置辯。
二、本件原告主張伊與被告乙○○原係夫妻，後經本院於93年12
    月21日以93年婚字第1413號判決離婚，於94 年1月20日確定
    ，並辦妥離婚登記，惟婚姻關係存續中之93年8 月10日，原
    告生有一男即被告丁○○之事實，業據其提出本院93年度婚
    字第1413號判決紙及戶籍謄本3 份為證，並經本院依職權調
    取上開案卷，查核屬實，復為被告所不爭執，自堪信為真實
    。
三、按妻之受胎，係在婚姻關係存續中者，推定其所生子女為婚
    生子女，前項推定，如夫妻之一方能證明妻非自夫受胎者，
    得提否認之訴，民法第1063條第1 項、第2 項前段定有明文
    。又按法律上推定之事實無反證者，無庸舉證，民事訴訟法
    第28 1條亦有明文。此即所謂法律上之事實推定，倘欲排除
    其推定之效果，或須對前提事實提出反證，或須證明推定事
    實之相反事實。查被告丁○○之受胎時間，係在原告與被告
    乙○○婚姻關係存續中，為兩造所不爭，業如前述。是故，
    被告丁○○應推定為被告乙○○之子，至為明顯。原告雖聲
    請被告兩造作ＤＮＡ鑑定，但被告委任訴訟代理人丙○○○
    到庭陳稱：被告現在外國工作，回國遙遙無期等語。而本院
    並無任何法律依據得強制命被告乙○○回國與丁○○間實施
    親子血源鑑定，故原告此部分之聲請證據，無法調查，不能
    據為判斷依據。嗣經本院闡明原告提出被告丁○○可能受胎
    者之姓名供本院調查（以證明推定事實之相反事實），但原
    告以：不知生父何人，無法提出等語拒絕。綜上，原告顯未
    提出任何反證或相反事實，足以排除推定被告丁○○非被告
    乙○○之婚生子。準此以觀，原告之訴，洵屬於法無據，應
    予駁回。
四、據上論結，本件原告之訴為無理由，依民事訴訟法第78條，
    判決如主文。
中　　華　　民　　國　　94　　年　　8 　　月　　31　　日
                  家事法庭法　官　郭佳瑛
上為正本，係照原本作成。
如不服本判決，應於送達後20日內，向本院提出上訴狀。
中　　華　　民　　國　　94　　年　　8 　　月　　31　　日
                          書記官　徐麗紅
